# 合并审计报告

提问人：飞翔的热带鱼 时间：2018-07-02 16:57:16
谢谢回复 我们要求审计师按照年审的格式出具年度财务报表审计报告，也可以这样吗？

回答人：chenyiwei
报告主体是非上市公司，不受证监会监管的，则不受证监会发布的上市公司信息披露规范的限制。